src/fst/affixes/adjectives.lexc
LEXICON A_ODD_DD  !!= * @CODE@ är uddastaviga ex gilos:gillus-
+A+Attr:os # ;
+A+Sg+Nom:os PX ;
+A:lus ODD_OBLIQUE_COMMON ;
+A:lus ODD_COMPSUP_A ;

!LEXICON A_ODD_FF !!= * @CODE@ är uddastaviga ex.hánes:hádnás
!+A+Attr:nes # ; 
!+A+Sg+Nom:nes PX ;
!+A:dnás ODD_OBLIQUE_COMMON ;
!+A:dnás ODD_COMPSUP_A ;
!
!LEXICON A_ODD_GG  !!= * @CODE@ är uddastaviga ex luovas:luovvas-
!+A+Attr:as # ;
!+A+Sg+Nom:as PX ;
!+A:vas ODD_OBLIQUE_COMMON ;
!+A:vas ODD_COMPSUP_A ;
!
!LEXICON A_ODD_HH  !!= * @CODE@ är uddastaviga ex måskås:måsskås-
!+A+Attr:kås # ;
!+A+Sg+Nom:kås PX ;
!+A:skås ODD_OBLIQUE_COMMON ;
!+A:skås ODD_COMPSUP_A ;
!
!LEXICON A_ODD_II  !!= * @CODE@ är uddastaviga ex tjielgos:tjellgus
!+A+Attr:ielgos # ;
!+A+Sg+Nom:ielgos PX ;
!+A:ellgus ODD_OBLIQUE_COMMON ;
!+A:ellgus ODD_COMPSUP_A ;
!
!
!LEXICON A_ODD_KK  !!= * @CODE@ är uddastaviga ex garras:garras-, garra
!+A+Attr: # ;
!+A+Sg+Nom:s PX ;
!+A:s ODD_OBLIQUE_COMMON ;
!+A:s ODD_COMPSUP_A ;
!
!LEXICON A_ODD_LL  !!= * @CODE@ är uddastaviga ex måskos:musskus-
!+A+Attr:åskos # ;
!+A+Sg+Nom:åskos PX ;
!+A:usskus ODD_OBLIQUE_COMMON ;
!+A:usskus ODD_COMPSUP_A ;
!
!LEXICON A_ODD_MM  !!= * @CODE@ är uddastaviga ex nanos:ninnus-
!+A+Attr:anos # ;
!+A+Sg+Nom:anos PX ;
!+A:innus ODD_OBLIQUE_COMMON ;
!+A:innus ODD_COMPSUP_A ;
!
!LEXICON A_ODD_NN  !!= * @CODE@ är uddastaviga ex nieros:nerrus-
!+A+Attr:ieros # ;
!+A+Sg+Nom:ieros PX ;
!+A:errus ODD_OBLIQUE_COMMON ;
!+A:errus ODD_COMPSUP_A ;
!
!LEXICON A_ODD_OO  !!= * @CODE@ är uddastaviga ex rabás:rahpás-
!+A+Attr:bás # ;
!+A+Sg+Nom:bás PX ;
!+A:hpás ODD_OBLIQUE_COMMON ;
!+A:hpás ODD_COMPSUP_A ;
!
!LEXICON A_ODD_PP  !!= * @CODE@ är uddastaviga ex vájbas:vájjbas-
!+A+Attr:bas # ;
!+A+Sg+Nom:bas PX ;
!+A:jbas ODD_OBLIQUE_COMMON ;
!+A:jbas ODD_COMPSUP_A ;
!
!LEXICON A_ODD_QQ  !!= * @CODE@ är uddastaviga ex gåjkes:gåjjkås-
!+A+Attr:jke # ;
!+A+Sg+Nom:kes PX ;
!+A:jkås ODD_OBLIQUE_COMMON ;
!+A:jkås ODD_COMPSUP_A ;

!LEXICON A_ODD_RR  !!= * @CODE@ är uddastaviga ex gåstes:gåsstås- oregelbundet gåsstep, gåsstemus alt. komp.
!+A+Attr:ste # ;
!+A+Sg+Nom:tes PX ;
!+A:stås ODD_OBLIQUE_COMMON ;
!+A:stá COMPSUP_A ;
!
!LEXICON A_ODD_SS  !!= * @CODE@ är uddastaviga ex gåjkes:gåjkkås, oregelbundet gåjjkep, gåjjkemus alt komp
!+A+Attr:jke # ;
!+A+Sg+Nom:kes PX ;
!+A:jkås ODD_OBLIQUE_COMMON ;
!+A:jke COMPSUP_A ;
!
!LEXICON A_ODD_TT  !!= * @CODE@ är uddastaviga ex allak:allag- oregelbunden allep, allemus som alt. komp.
!+A+Attr:a # ;
!+A+Sg+Nom:ak PX ;
!+A:ag ODD_OBLIQUE_COMMON ;
!+A:e COMPSUP_A ;
!
!LEXICON A_ODD_UU  !!= * @CODE@ är uddastaviga ex låssåt:låssåd-/lussis oregelbunden låssep, låssemus alt. komp.
!+A+Attr:ussis # ;
!+A+Sg+Nom:åssåt PX ;
!+A:åssåd ODD_OBLIQUE_COMMON ;
!+A:åsse COMPSUP_A ;



!LEXICON A_ODD_VV  !!= * @CODE@ är uddastaviga ex blávvat:vällgat/vellgis
!+A+Attr:ellgis # ;
!+A+Sg+Nom:ällgat PX ;
!+A:ällgad ODD_OBLIQUE_COMMON ;
!+A:ällgad ODD_COMPSUP_A ;
!
!LEXICON A_ODD_XX  !!= * @CODE@ är uddastaviga ex suojmas:suajjmas
!+A+Attr:ojmas # ;
!+A+Sg+Nom:ojmas PX ;
!+A:ajjmas ODD_OBLIQUE_COMMON ;
!+A:ajjmas ODD_COMPSUP_A ;
!
!LEXICON A_ODD_YY  !!= * @CODE@ är uddastaviga ex suojmas:suajbmas
!+A+Attr:ojmas # ;
!+A+Sg+Nom:ojmas PX ;
!+A:ajbmas ODD_OBLIQUE_COMMON ;
!+A:ajbmas ODD_COMPSUP_A ;
!
!LEXICON A_ODD_ZZ  !!= * @CODE@ är uddastaviga ex dájgas/dájges
!+A+Attr:es # ;
!+A+Sg+Nom:as PX ;
!+A:as ODD_OBLIQUE_COMMON ;
!+A:as ODD_COMPSUP_A ;

!LEXICON A_ODD_ÅÅ  !!= * @CODE@ är uddastaviga ex gåstes:gåsstås-
!+A+Attr:ste # ;
!+A+Sg+Nom:tes PX ;
!+A:stås ODD_OBLIQUE_COMMON ;
!+A:stås ODD_COMPSUP_A ;
!
!LEXICON A_ODD_ÄÄ  !!= * @CODE@ är uddastaviga ex rájnes:rájjnas-
!+A+Attr:dna # ;
!+A+Sg+Nom:nas PX ;
!+A:jnas ODD_OBLIQUE_COMMON ;
!+A:jna COMPSUP_A ;

LEXICON A_ODD_ÖÖ  !!= * @CODE@ är uddastaviga ex rádes, rádep !kolla compsup
+A+Attr:es # ;
+A+Sg+Nom:es PX ;
+A:dás ODD_OBLIQUE_COMMON ;
+A:e COMPSUP_A ;

LEXICON A_ODD_k_K  !!= * @CODE@ är uddastaviga ex tjuorak:tjuorag-
+A+Attr:k # ; 
+A+Sg+Nom:k PX ;
+A:g ODD_OBLIQUE_COMMON ;
+A:g ODD_COMPSUP_A ;


!kontrakta 

!LEXICON A_EVEN_KONTR_A !!= * @CODE@, exempel sádnes.sáddná-
!+A+Attr:nes # ;
!+A+Sg+Nom:nes PX ;
!:dná A_EVEN_NOCG ;
!+A:dná COMPSUP_B ;
!
!LEXICON A_EVEN_KONTR_B !!= * @CODE@, exempel gärrgáj:gärrgá-
!+A+Attr:jis # ;
!+A+Sg+Nom:j PX ;
! A_EVEN_NOCG_B ;
!+A: COMPSUP_B ;

LEXICON A_EVEN_KONTR_C !!= * @CODE@, exempel sjtänntjáj:sjtänntjá
+A+Attr:s # ;
+A+Sg+Nom:j PX ;
 A_EVEN_NOCG_B ;
+A: COMPSUP_B ;

LEXICON A_EVEN_KONTR_D !!= * @CODE@, exempel låmmsje:låmmsjá/låmmsjes (attr)
+A+Attr:sjes # ;
+A+Sg+Nom:msje PX ;
:msjá A_EVEN_NOCG_B ;
+A:msjá COMPSUP_B ;

LEXICON A_EVEN_KONTR_E !!= * @CODE@, exempel mivkes:mivkká-/mivka (attr)
+A+Attr:kes # ;
+A+Sg+Nom:kes PX ;
:vká A_EVEN_NOCG ;
+A:vká COMPSUP ;

LEXICON A_EVEN_KONTR_H !
+A+Attr:sjes # ;
+A+Sg+Nom:sjes PX ;
:msjá A_EVEN_NOCG ;
+A:msjá COMPSUP ;


!LEXICON A_EVEN_KONTR_F !!= * @CODE@, exempel buässjáj:buässjá/buosjes (attr)
!+A+Attr:osjes # ;
!+A+Sg+Nom:ässjáj PX ;
!:ässjá A_EVEN_NOCG_B ;
!+A:ässjá COMPSUP_B ;	
!
!LEXICON A_EVEN_KONTR_G !!= * @CODE@, exempel suvres:suvvrá/suvra (attr)
!+A+Attr:ra # ;
!+A+Sg+Nom:res PX ;
!:vrá A_EVEN_NOCG_B ;
!+A:vrá COMPSUP_B ;
